【裁判字號】    98,審易,1658
【裁判日期】    981210
【裁判案由】    竊盜
【裁判全文】
臺灣士林地方法院刑事判決            98年度審易字第1658號
公  訴  人  臺灣士林地方法院檢察署檢察官
被      告  甲○○
上列被告因竊盜案件，經檢察官提起公訴（98年度偵緝字第854
號），被告於本院準備程序中就被訴事實為有罪之陳述，經本院
裁定改依簡式程序審理，並判決如下：
    主  文
甲○○踰越安全設備竊盜，累犯，處有期徒刑壹年貳月。
    事  實
一、甲○○前竊盜案件，經臺灣高等法院以94年度上易字第2242
    號判決判處有期徒刑10月確定，又因施用毒品案件，經臺灣
    臺北地方法院以94年度簡字第3150號判決判處有期徒刑4 月
    確定，上開2 罪嗣經裁定減刑及定應執行刑為有期徒刑7 月
    確定；又因竊盜及施用毒品案件，分別經本院以95年度易字
    第672 號判決及95年度簡字第444 號判決，各判處有期徒刑
    11月、5 月確定，此2 罪嗣經裁定減刑及定應執行刑為有期
    徒刑8 月確定後，與前開應執行刑7 月接續執行，於民國96
    年12月21日縮刑期滿執行完畢（以上構成累犯）。又於97年
    間，因3 次竊盜犯行，經本院以97年度易字第1704號判決各
    判處有期徒刑1 年、1 年2 月及1 年確定（此部分尚未執行
    完畢，不構成累犯）。詎其猶不知悛悔，復意圖為自己不法
    之所有，而基於竊盜之犯意，於98年1 月25日或26日中午某
    時許之日間，前往乙○○位在臺北市○○區○○路2 段86巷
    10 弄5號2 樓住處，利用住戶外出且陽台窗戶並未上鎖而可
    乘之機，沿窗外花架攀爬至該處窗外，再徒手開啟窗戶後，
    翻越窗戶進入屋內（侵入住宅部份，未據告訴），進而竊取
    零錢約新臺幣（下同）300 元、數位相機1 台（價值約3,50
    0 元）、黃金戒指1 個（價值約11,000元）及登山用指南針
    1 個（價值約100 元）等物，得手後隨即離去，並將贓款花
    用殆盡。嗣於98年1 月27日凌晨0 時25分，乙○○之女劉惠
    芬返回上址住處發覺遭竊而報警，經警於上址陽台窗戶玻璃
    外側採得指紋4 枚，經送鑑驗後，證實其中2 枚指紋與甲○
    ○指紋卡之左環指及左中指指紋相符，始循線偵悉上情。
二、案經臺北市政府警察局南港分局報告臺灣士林地方法院檢察
    署檢察官偵查起訴，並經本院改依簡式程序審理。
    理  由
一、按簡式審判程序之證據調查，不受第159 條第1 項之限制，
    刑事訴訟法第273 條之2 定有明文，是依上開規定，於行簡
    式審判程序之案件，被告以外之人於審判外之陳述，除有其
    他不得作為證據之法定事由外，應認具有證據能力。查本件
    如下引用被告以外之人於審判外之陳述，因本案採行簡式審
    判程序，復無其他不得做為證據之法定事由，揆諸首揭說明
    ，應認均具有證據能力，合先敘明。
二、上揭犯罪事實，業據被告甲○○於本院準備程序及審理中供
    承不諱（參見本院卷第70頁、第74頁），核與被害人乙○○
    於警詢時指述其住處遭竊之被害情節相符（參見臺灣士林地
    方法院檢察署98年度偵字第5518號卷第9 頁至第10頁）；又
    員警於上開竊案發生後，據報前往現場勘察，並在被害人上
    開住處陽台窗戶玻璃外側採得可疑指紋4 枚，經送鑑驗後，
    證實其中2 枚指紋與甲○○指紋卡之左環指及左中指指紋相
    符乙節，亦有臺北市政府警察局南港分局刑案現場勘察報告
    、現場照片影本及內政部警政署刑事警察局98年2 月12日刑
    紋字第0980016903號鑑驗書等件在卷可稽（附於同上偵卷第
    12頁至第50頁），而查，被告並非該處住戶，於陽台窗戶玻
    璃留下指紋本有可疑，且指紋所在位置為玻璃外側，如非採
    證前甫留下，當已遭雨沖洗或風沙污損滅失，又該外側位置
    ，亦與欲由窗外開窗進入屋內時，因以手自玻璃外側施力開
    窗所可能遺留指紋之位置相符。綜上各情參互析之，足認被
    告自白與事實相符，可以採信，本案事證至為明確，被告犯
    行堪以認定，應依法論科。
三、按刑法第321 條第1 項第2 款所稱「其他安全設備」，指門
    扇、牆垣以外，依通常觀念足認防盜之一切設備而言，如門
    鎖、窗戶、房間門或通往陽臺之落地門均屬之。查本案被告
    甲○○係以翻越被害人住處陽台窗戶之方式進入屋內行竊，
    業據認定如前，核其所為，係犯刑法第321 條第1 項第2 款
    之踰越安全設備竊盜罪。又被告有如事實欄所載前案科刑及
    執行之情形，有臺灣高等法院被告前案紀錄表附卷可參，其
    於有期徒刑執行完畢後5 年內，故意再犯本案有期徒刑以上
    之罪，為累犯，應依刑法第47條第1 項之規定加重其刑。爰
    審酌被告正值青壯，不思循正當途徑獲取財物，卻以侵入住
    宅方式行竊，且於本案犯行前97年間，甫犯3 次竊盜案件（
    有前開前案紀錄表可考），足認品行不佳，且犯罪手段對被
    害人之居家安寧及財產構成相當危害，犯後迄至本院審理中
    坦承犯行，然並未賠償被害人所受損害之犯後態度，暨衡其
    竊得財物之價值與犯罪之動機、目的及智識程度等一切情狀
    ，量處如主文所示之刑，以示懲儆。公訴人具體求處被告有
    期徒刑1 年3 月，固非無見，惟本院斟酌前開事項，認公訴
    人所求刑度尚嫌過重，附此敘明。
據上論斷，應依刑事訴訟法第273 條之1 第1 項、第299 條第1
項前段，刑法第321 條第1 項第2 款、第47條第1 項，判決如主
文。
本案經檢察官鄭富城到庭執行職務。
中    華    民    國    98    年    12    月    10    日
                  刑事第一庭法  官  吳祚丞
以上正本證明與原本無異。
如不服本判決應於收受判決後10日內向本院提出上訴書狀，並應
敘述具體理由；其未敘述上訴理由者，應於上訴期間屆滿後20日
內向本院補提理由書（均須按他造當事人之人數附繕本）「切勿
逕送上級法院」。
                            書記官  丁梅芬
中    華    民    國    98    年    12    月    10    日
附錄論罪科刑法條：
刑法第321條第1項第2款
犯竊盜罪而有左列情形之一者，處 6 月以上、 5 年以下有期徒
刑：
二、毀越門扇、牆垣或其他安全設備而犯之者。


司法院資訊處製作；財團法人民間司法改革基金會備份。
